【裁判字號】    89,中簡上,162
【裁判日期】    900703
【裁判案由】    違反動產擔保交易法
【裁判全文】
臺灣臺中地方法院刑事判決                      八十九年度中簡上字第一六二號
    上  訴  人  甲○○
    即  被  告
右上訴人因違反動產擔保交易法案件，不服本院臺中簡易庭八十九年度中簡字第五三
一號中華民國八十九年四月十四日第一審簡易判決（聲請案號：台灣台中地方法院檢
察署八十九年度偵字第二九０七號），提起上訴，本院判決如左：
    主  文
上訴駁回。
    事實及理由
一、本案經本院理結果，認第一審簡易判決認事用法及量刑均無不當，應予維持，並
    引用第一審判決書記載之事實、證據及理由。
二、被告甲○○於本院審理時雖另辯稱：其向告訴人所購買之機車，因發生車禍後停
    放路旁，事後不知係被拖吊或遭竊而不見，被告並無將機車遷離約定存放處所之
    故意云云。惟查：(一)被告以分期付款附條件買賣方式，向告訴人乙○○○○限公
    司（以下簡稱信豪公司）購買之車牌號碼ＬＯＦ－四０六號機車，並無任何失竊
    報案紀錄之事實，有台中市警察局八十九年十二月十五日（八十九）中市警交字
    第五九七八六號函所附車籍作業系統－查詢認可資料在卷可憑。參照一般經驗法
    則，機車因不明原因（被拖吊或遭竊）而脫離占有狀態，機車所有人應會向警察
    機關報案，被告辯稱其購買之上開機車因發生車禍停放路旁，事後不知係被告拖
    吊或遭竊而不見，然其均未向經警察機關報案請求處理，顯與一般經驗法則有違
    ，自難採信。(二)再者，被告於本院審理時另供稱：該機車業已尋獲且修復完畢云
    云（八十九年十二月十三日訊問筆錄）。然被告供稱其在台中市○○路發生車禍
    ，一年之後在相同之道路（台中市○○路）尋獲該車（同上訊問筆錄），本院於
    九十年五月十六日、五月三十日命被告將車牌號碼ＬＯＦ－四０六號機車及行照
    攜至法院，被告均未遵期到庭。是以，被告辯稱機車業已尋獲一節，亦屬可疑。
    (三)被告雖另辯稱：其在台中市○○路發生車禍云云。而證人即被告之子李嘉政於
    本院調查時亦證稱：「（之前有無發生車禍去報案？）有。車禍地點崇德路，我
    有去台中市○○路安和派出所報案，因為我們不是車主，時間我不清楚，後來我
    父親有去中國醫藥學院住院。」（本院八十九年十二月二十七日訊問筆錄）。本
    院向中國醫藥學院附設醫院函查被告病歷資料，被告於八十八年二月五日因車禍
    受傷住院治療，有該院九十年一月三日函所附病歷影本在卷可憑。縱認被告確實
    因騎乘上開機車發生車禍，然其對於上開機車係遭竊、被告拖吊等情，所供前後
    不一，已有可疑，且是否發生車禍與被告有無違反動產擔保交易法之規定，將標
    的物遷移他處，亦屬無涉，被告此部分辯解，自難憑為有利之認定。足見被告辯
    稱其非故意將機車遷離約定處所一節，不足採信。
三、被告係動產擔保交易之債務人，意圖不法之利益，將標的物遷移，致生損害於債
    權人，核其所為，係犯動產擔保交易法第三十八條之罪。原審依上開法條，判處
    被告拘役三十日，並諭知易科罰金之折算標準，經核其認事用法均無違誤，量刑
    亦屬妥適，被告上訴，並無理由，應予駁回。
四、被告經合法傳喚，無正當理由不到庭，本院認本件係應處拘役之案件，爰不待其
    陳述逕行判決。
據上論斷，應依刑事訴訟法第四百五十五條之一第三項、第三百六十八條、第三百七
十一條、第三百七十三條，判決如主文。
中      華      民      國      九十      年      七      月      三    日
          審判長法  官  林  清  鈞
                                        法  官  鄭  文  祺
                                        法  官  林  三  元
右正本證明與原本無異。
本件不得上訴。
                                        書記官
中      華      民      國      九十      年      七      月      三    日


司法院資訊處製作；財團法人民間司法改革基金會備份。
